# 根据财金〔 2015 〕 21 号文造成 PPP项目收入、成本不匹配问题。

提问人：changshuaiccs 时间：2022-03-21 15:02:15
请教陈老师，现在在ppp项目收入、成本确认中遇到一些困惑，肯定陈老师指教。根据财政部关于印发《政府和社会资本合作项目财政承受能力论证指引》的通知财金〔 2015 〕 21 号，ppp项目中采用政府可行性补助的可以采用终值的方式，使得收入可以按照终值确认收入，时间越长收入确认越大，但是折旧摊销还是按照平均年限法确认，导致收入、成本不匹配问题。前期收入低，很容易造成亏损，请问是否可以有收入平滑确认或者折旧摊销根据收入幅度来计提的方法。

回答人：chenyiwei
1 、会计处理和此处的“财政承受能力论证”的思路是不同的。会计处理应遵循《企业会计准则解释第 14 号》的规定，不应简单地按照终值确认收入。
2 、折旧和摊销是不可以按照收入比例来计提的。参考：《企业会计准则解释第 10 号——关于以使用固定资产产生的收入为基础的折旧方法》、《企业会计准则解释第 11 号——关于以使用无形资产产生的收入为基础的摊销方法》。

提问人：changshuaiccs 时间：2022-03-23 10:46:28
感谢陈老师教诲！我又翻阅了相关准则，对于收入，根据准则解释 11 号ppp项目进入运营期之后，需要参照收入准则。根据收入准则需要考虑收入中的重大融资成分，企业应当按照假定客户在取得商品控制权时即以现金支付的金额确定交易价格。该交易价格与合同对价之间的差额，应当在合同期内采用实际利率法摊销。比如，合同金额 100 万元，分 10 年每年 10 万元收回，那么10 年年金折现回来与 100 万元的差异应当合理摊销。但是，根据 21 号文，不考虑利润情况下，合同额（投资额）=未来各年度政府付费本金现值之和，导致目前交易价格与合同对价之间不存在差额，由此 此合同中就没有了重大融资成分。所以未来应该按照从政府那取得现金确认收入，陈老师，不知道这样理解对不对？
同时，准则解释 11 号，收入的多少与经济利益预期消耗方式无关已经理解，但是其中说了两种例外，第一就是合同约定的根本性限制条款，如因使用无形资产而应取得固定的收入总额的，当该条款为因使用无形资产而应取得的固定的收入总额时，取得的收入可以成为摊销的合理基础。根据我们PPP合同，投资本金的收入年度补偿方式一般为：投资额/经营期*（1+固定利润）的对应年限的终值，如果收入按照这个方式来确认，那无形资产的摊销是否可以按照这个收入比例来确认比较困惑。还请陈老师指教。

回答人：chenyiwei
1 、PPP项目一般都会有重大融资成分，金融资产模式下不应在取得现金时确认收入。 2 、你的案例到底是无形资产模式还是金融资产模式？